臺灣新北地方法院刑事判決　
111年度易字第532號
公  訴  人  臺灣新北地方檢察署檢察官
被      告  謝宗憲



上列被告因竊盜案件，經檢察官提起公訴（111年度偵字第22140
號），被告於準備程序進行中就被訴事實為有罪之陳述，經告知
簡式審判程序之旨，並聽取公訴人、被告、辯護人之意見後，裁
定進行簡式審判程序，判決如下：
    主  文
謝宗憲犯攜帶兇器毀壞門扇侵入住宅竊盜罪，處有期徒刑玖月。
扣案之剪刀壹支沒收。
    事  實
一、謝宗憲意圖為自己不法所有，基於竊盜之犯意，於民國111
    年5月26日18時57分許，在新北市○○區○○路00巷00號1樓三王
    會神明廳，徒手破壞玻璃門之門鎖後侵入其內，並以客觀上
    可供兇器使用之剪刀竊取掛在神明身上江宥睿所有之價值約
    新臺幣（下同）3萬元之金牌6面而得手；然於離去之際，遭
    江宥睿於監視器畫面中發現上情，江宥睿遂趕往上址追捕，
    並於同日18時59分許，在新北市○○區○○路00巷0號前，謝宗
    憲遭江宥睿、楊鈞盛追捕而壓制在地，並報警處理而查獲上
    情，另扣得剪刀1支及金牌6面。
二、案經江宥睿訴由新北市政府警察局蘆洲分局報告臺灣新北地
    方檢察署檢察官偵查起訴。
    理  由
壹、程序事項
    按除被告所犯為死刑、無期徒刑、最輕本刑為3年以上有期
    徒刑之罪或高等法院管轄第一審案件者外，於第一次審判期
    日前之準備程序進行中，被告先就被訴事實為有罪之陳述時
    ，審判長得告知被告簡式審判程序之旨，並聽取當事人、代
    理人、辯護人及輔佐人之意見後，裁定進行簡式審判程序，
    刑事訴訟法第273條之1第1項定有明文。本案被告謝宗憲所
    犯係死刑、無期徒刑、最輕本刑為3年以上有期徒刑以外之
    罪，其於準備程序中就被訴事實為有罪之陳述，經告知簡式
    審判程序之旨，並聽取公訴人及被告之意見後，本院爰依刑
    事訴訟法第273條之1第1項規定，裁定進行簡式審判程序。
    又下列所引證據，依刑事訴訟法第273條之2規定，不受同法
    第159條第1項關於傳聞法則規定之限制，依法均有證據能力
    ，合先敘明。
貳、實體事項：
一、認定犯罪事實所憑之證據及理由：
    上揭犯罪事實，業據被告於警詢、偵查、本院準備程序及審
    理時坦承不諱（見偵卷第2-4、6-10、145-149頁、見院卷第
    69-71、80頁），核與證人即告訴人江宥睿、證人蔡昀臻、
    證人楊鈞盛於警詢時及偵查中之證述相符（見偵卷第12-18
    、20-22、24-25、175-177頁），並有新北市政府警察局蘆
    洲分局搜索扣押筆錄、扣押物品目錄表、贓物認領保管單各
    1份、監視錄影光碟1片暨翻拍照片9張及案發現場、門鎖毀
    損、贓物以及扣案剪刀照片共9張（見偵卷第26-34、38、62
    -71、191、105頁）可資佐證，且扣有金牌6面、剪刀1把可
    查，足徵被告之任意性自白與事實相符，可以採信。本案事
    證明確，被告上揭犯行堪以認定，應依法論科。
二、論罪之法律適用及量刑之審酌情形：
（一）罪名：
      按刑法第321條第1項第1款之「住宅」係指人類日常居住
      之場所而言，大樓及公寓均屬之。次按刑法第321條第1項
      第3款之攜帶兇器竊盜罪，係以行為人攜帶兇器竊盜為其
      加重條件，此所謂兇器，其種類並無限制，凡客觀上足對
      人之生命、身體、安全構成威脅，具有危險性之兇器均屬
      之，且祇須行竊時攜帶此種具有危險性之兇器為已足，並
      不以攜帶之初有行兇之意圖為必要（最高法院79年台上字
      第5253號判例參照）。另按刑法第321條第1項所列各款為
      竊盜之加重條件，如犯竊盜罪兼具數款加重情形時，因竊
      盜行為祇有一個，仍祇成立一罪，不能認為法律競合或犯
      罪競合，但判決主文應將各種加重情形順序揭明，理由並
      應引用各款，俾相適應（最高法院69年台上字第3945號判
      例意旨參照）。經查，被告所持用之剪刀1支，係鐵製金
      屬物品，質地甚為堅硬，客觀上足以危害他人生命、身體
      之安全，應屬兇器無疑，而告訴人住處門鎖亦有所損害，
      有告訴人警詢筆錄可佐（見偵卷第12-15頁），則被告持
      上開工具毀壞門鎖、侵入告訴人之住處行竊，顯係攜帶兇
      器毀越門扇侵入住宅竊盜犯行。是核被告所為，係犯刑法
      第321條第1項第1款、第2款、第3款之攜帶兇器毀越門扇
      侵入住宅竊盜罪。
（二）量刑之審酌
　　　爰以行為人之責任為基礎，並審酌被告前有多次竊盜前科
      ，素行不佳，有臺灣高等法院被告前案紀錄表附卷可參（
      見院卷第19-52頁），其不思以正途獲取財物，而恣意竊
      取他人之財物，對社會治安、告訴人之財產安全造成危害
      ，應予非難，兼衡其國中畢業之智識程度，從事搬運工、
      月收入約2萬元至3萬元、未婚無子女等家庭經濟狀況（見
      院卷第80頁）以及其犯罪之目的、手段、所行竊之財物價
      值與被告犯後態度等一切情狀，量處如主文所示之刑。
三、沒收部分：
（一）按供犯罪所用、犯罪預備之物或犯罪所生之物，屬於犯罪
      行為人者，得沒收之，刑法第38條第2項前段定有明文。
      查被告本案犯行，係以扣案之剪刀1支為犯罪工具，而此
      屬被告所有乙節亦經被告供述明確（見偵卷第18頁），爰
      依刑法第38條第2項前段規定宣告沒收。
（二）又按犯罪所得已實際合法發還被害人者，不予宣告沒收或
      追徵，刑法第38條之1第5項定有明文。查被告就本案犯行
      之犯罪所得，業已扣案發還告訴人，有贓物認領保管單（
      見偵查卷第47頁）在卷可參，依刑法第38條之1第5項規定
      ，毋庸諭知沒收，併此敘明。　
據上論斷，依刑事訴訟法第273條之1第1 項、第299條第1項前段
，判決如主文。
本案經檢察官林涵慧提起公訴，檢察官王凌亞到庭執行職務。
中　　華　　民　　國　　111 　年　　8 　　月　　22　　日
                  刑事第十庭  法  官  謝茵絜
上列正本證明與原本無異。
如不服本判決，應於判決送達後20日內敘明上訴理由，向本院提
出上訴狀 (應附繕本) ，上訴於臺灣高等法院。其未敘述上訴理
由者，應於上訴期間屆滿後20日內向本院補提理由書「切勿逕送
上級法院」。
                              書記官  王昱平
中　　華　　民　　國　　111 　年　　8 　　月　　23　　日
附錄本案所犯法條全文 
中華民國刑法第321條
犯前條第 1 項、第 2 項之罪而有下列情形之一者，處 6 月以
上 5 年以下有期徒刑，得併科 50 萬元以下罰金：
一、侵入住宅或有人居住之建築物、船艦或隱匿其內而犯之。
二、毀越門窗、牆垣或其他安全設備而犯之。
三、攜帶兇器而犯之。
四、結夥三人以上而犯之。
五、乘火災、水災或其他災害之際而犯之。
六、在車站、港埠、航空站或其他供水、陸、空公眾運輸之舟、
    車、航空機內而犯之。
前項之未遂犯罰之。